【裁判字號】    95,聲,896
【裁判日期】    950428
【裁判案由】    聲明異議
【裁判全文】
臺灣臺北地方法院民事裁定               95年度聲字第896號
異  議  人  虎嶺廣告事業有限公司
法定代理人  甲○○
相  對  人  乙○○
上列異議人對於本院提存所95年度取字第 844號否准取回本院94
年度存字第1365號提存事件提存物之處分，聲明異議，本院裁定
如下：
    主  文
異議駁回。
    事  實
一、本件異議意旨略以：按假處份保全之請求，其本案訴訟已獲
    全部勝訴判決者，擔保提存之提存人，得請求該管法院提存
    所返還提存物，提存法第16條第1項第3款定有明文。本件異
    議人業獲本案全部勝訴判決確定，即依上開規定請求取回提
    存物，詎提存所竟以異議人據以提存之臺中地方法院94年度
    裁全字第1459號假處分裁定所保全之請求為交還本票事件，
    而異議人據以請求取回提存物之臺中地方法院94年度訴字第
    2088號之民事判決為損害賠償事件，二者訴訟標的之法律關
    係，依提存事件形式審查原則，顯非相同為由，否准取回提
    存物。惟損害賠償事件命給付之判決，依法有確認之效力，
    本件無論支票本身或其票面金額均已獲全部勝訴判決，提存
    所自應准予取回提存物，況異議人之聲請假處分狀及上開假
    處分裁定中，均無「專為交還支票事件」之記載，提存所竟
    另從實質上作錯誤之認定，顯非適法，爰依法聲明異議等語
    。
二、按當事人或利害關係人對於提存所之處分，得於處分通知書
    送達當事人翌日起10日內，提出異議。法院認為異議無理由
    時，應駁回之，提存法第19條第1項前段、第20條第1項後段
    分別定有明文。次按擔保提存之提存人於提存後，假扣押、
    假處分所保全之請求，其本案訴訟已獲全部勝訴判決確定者
    ，得聲請該管法院提存所返還提存物，提存法第16條第 1項
    第3款亦有明文。又提存係屬非訟程序，提存所就具體提存
    事件，僅得依提存法及其施行細則之規定為形式上審查，對
    實體權利義務之法律關係並無審查權限。若債權人聲請假處
    分所欲保全之債權與獲得勝訴判決之債權不符，提存所自形
    式審查，無法確認係本案訴訟已獲全部勝訴判決者，自未能
    准予返還提存物。
三、經查，依臺中地方法院94年度裁全字第1459號裁定所示，異
    議人聲請假處分所欲保全之請求為本票債權，而其據以取回
    提存物之臺中地方法院94年度訴字第2088號判決之請求權則
    係終止租約後之損害賠償請求權，從裁定與判決內容形式審
    查，二者主張之事實、理由及訴訟標的均不同，應認債權人
    聲請假處分所保全之債權與獲得勝訴判決之債權不符，依諸
    前揭說明，提存所自形式上審查，未能認係本案訴訟已獲全
    部勝訴判決，從而否准異議人取回提存物之處分並無不當，
    本件異議非有理由，應予駁回。
四、依提存法第20條第1項後段，裁定如主文。
中    華    民    國    95    年    4     月    28    日
                  民事第五庭    法  官  林鳳珠
以上正本係照原本作成
如對本裁定抗告，須於裁定送達後10日內向本院提出抗告狀，並
繳納抗告費新臺幣1,000元
中    華    民    國    95    年    4     月    28    日
                                書記官  曾寶生


司法院資訊處製作；財團法人民間司法改革基金會備份。
